【裁判字號】    89,易,488
【裁判日期】    890921
【裁判案由】    竊盜
【裁判全文】
臺灣苗栗地方法院刑事判決                          八十九年度易字第四八八號
    公  訴  人  臺灣苗栗地方法院檢察署檢察官
    被      告  乙○○
右列被告因竊盜案件，經檢察官提起公訴（八十九年度偵字第一四○四號），本院判
決如左：
    主  文
乙○○竊盜，累犯，處有期徒刑陸月。
    事  實
一、乙○○曾有多次竊盜前科，最後一次係於民國（下同）八十三年十一月一日經台
    灣新竹地方法院判處有期徒刑一年四月確定，並於八十七年四月三日縮減期滿執
    行完畢，猶不知悔改，竟意圖為自己不法之所有，於八十九年三月二十一日下午
    五時許，在新竹市香山火車站前，趁丁○○所有之車號ＧＺＩ－４３１號重型機
    車鑰匙未拔下之際而竊取該機車，得手後，供己騎用。嗣於同年四月六日晚上十
    時四十五分許，在苗栗市○○街八十八號前，經警當場查獲，並扣得ＧＺＩ－４
    ３１號重型機車機車一輛及鑰匙十九支。
二、案經被害人丁○○訴由苗栗縣警察局苗栗分局移送台灣苗栗地方法院檢察署檢察
    官偵查起訴。
    理  由
一、訊據被告乙○○矢口否認有右揭犯罪事實，辯稱：警察查獲當時，伊適找不到自
    己機車，暫坐ＧＺＩ－４３１號重型機車休息，該機車並非伊所竊取騎乘，而且
    該機車鑰匙係在該機車旁邊地上找到，並非警察自伊身上查獲，伊並無竊盜行為
    等云。然查查獲警員如何於發現ＧＺＩ－４３１號重型機車贓車時，隨即通知其
    他警員支援並守候在旁，如何直到被告出現接近該機車，戴上機車安全帽，跨坐
    該機車準備騎乘之際，一夥四人始立即採取查緝行動，又如何因之在被告身上取
    出該贓車發動及機車行李箱之鑰匙一串七支之事實，迭據查緝警員即證人苗栗縣
    警察局苗栗分局南苗派出所警員丙○○、邱華文及甲○○等三人，分別於偵審中
    指證歷歷，核與被害人即贓車車主丁○○在警訊所供指認機車鑰匙之情節一致：
    「（問：ＧＺＩ－４３１號重型機車失竊情形如何？）ＧＺＩ－４３１號重型機
    車是我於八十九年三月二十一日十七時在新竹香山火車站前失竊的，失竊時我一
    串七十支鑰匙插在ＧＺＩ－４３１號重型機車上，其中Ａ１７４那一支是開啟機
    車電門，另二支０３１是開啟ＧＺＩ－４３１號重型機車行李箱的鑰匙。」「（
    問：警方從乙○○身上查獲的鑰匙，經你指認有幾支是你的？）第三把鑰匙之七
    支鑰匙是我的，餘三支不是我的。」（見偵查卷第八頁正反面），而被告乙○○
    亦多次供認警員查獲當時確實係坐在上開贓車屬實（見偵查卷第四頁反面、第二
    十二頁反面、本院八十九年七月四日訊問筆錄），足見取締查緝的警員之上開證
    詞信而有徵，復有經指認之鑰匙照片二張車輛失竊報告資料、贓物領據一紙、警
    員查緝報告一紙等各在卷足稽，足證被告是該贓車之占有使用人無疑。是依（一
    ）被告係該贓車之占有使用人（二）該贓車啟動鑰匙、行李箱鑰匙及其他鑰匙一
    串共七支，一同與贓車一齊被竊（三）自被告身上查獲上開啟動贓車電門及行李
    箱之鑰匙及其他鑰匙共一串七支（四）被告自稱當時係尋找自己所有之ＭＸＯ－
    ２１１號機車，但查緝員警嘗試尋找該機車，但並未發現（五）被告又供稱當時
    係騎自己的機車到遊藝場找友人，有綽號「阿丁」知道，卻無法提供阿丁姓名及
    地址傳訊，因之，有無阿丁其人，亦有疑問（六）被告於本院初訊中供陳警員取
    締當時，伊係手拿安全帽並未戴上，且伊係側坐云云（見本院八十九年七月四日
    訊問筆錄），於八十九年九月七日本院審理中卻又改稱：伊只是跨坐在機車上休
    息，但有戴安全帽等云。前後對於取締前後行為供述不一，益徵其畏罪心虛之心
    態。綜上，堪認被告所辯係諉卸之詞，不足採信，其係竊取該贓車之行為人無訛
    ，被告之犯行可以認定。
二、核被告所為，係犯刑法第三百二十條第一項之普通竊盜罪。又被告曾有多次竊盜
    前科，最後一次係於八十三年十一月一日經台灣新竹地方法院判處有期徒刑一年
    四月確定，並於八十七年四月三日縮到期滿執行完畢，有台灣苗栗地方法院檢察
    署刑案紀錄查註表及台灣高等法院被告全國前案紀錄表各一份在卷足稽，五年以
    內再犯本件有期徒刑以上之罪，為累犯，依刑法第四十七條規定加重其刑。爰審
    酌被告之多次竊盜前科犯行、品行、犯罪動機、目的、手段、所生之危害及犯罪
    後不知悔悟之態度等一切情狀，量處如主文所示之刑，以示懲處。扣案之鑰匙十
    九支，部分為被害人所有應予發還外，其餘雖為被告所有，但非供犯罪所用之物
    ，併不予宣告沒收，附此敘明。
據上論結，應依刑事訴訟法第二百九十九條第一項前段，刑法三百二十條第一項、第
四十七條，罰金罰鍰提高標準條例第一條前段，判決如主文。
本案經檢察官吳義聰到庭執行職務。
中    華    民    國      八十九      年      九      月      二十一    日
                                      台灣苗栗地方法院刑事庭
                                          法  官  陳  鴻  斌
右正本證明與原本無異
如不服本判決應於送達後十日內向本院提出上訴狀
                                          書記官  陳  文  聰
中    華    民    國      八十九      年      九      月       二十一   日
附錄法條：
第  320 條  意圖為自己或第三人不法之所有，而竊取他人之動產者，為竊盜罪，處五
            年以下有期徒刑、拘役或五百元以下罰金。
            意圖為自己或第三人不法之利益，而竊佔他人之不動產者，依前項之規定
            處斷。
            前二項之未遂犯罰之。


司法院資訊處製作；財團法人民間司法改革基金會備份。
